# 请教陈版主关于零售行业的核算问题

提问人：国米的风 时间：2019-09-05 18:15:11
一、关于零售企业收入确认时点的疑问：公司是生产零售行业，销售模式中一种是和商场联营，具体模式如下：联营系公司通过百货商场店中店进行的零售，公司根据与百货商场签订的协议，由百货商场在产品交付予顾客时统一向顾客收取全部款项，公司于约定结算期间（一般为 1 个月）按百货商场收取的全部款项扣除百货商场应得分成后的余额确认销售收入。比如说2019 年 9 月店铺实际把商品卖给终端消费者，款项由商场收取，商场一般在次月即 2019 年 10 月同店铺进行结算，企业在 2019 年 10 月份才确认收入，此时是否合适，是否存在收入确认时点不准确？查阅了上市公司中有潮宏基、周大生、富安娜等同样模式下都是按这样的会计政策，请教陈版主如此是否合理？
二、关于零售店铺装修费的摊销期限及报表列示问题：
公司和商场签订的租赁合同一般都是一年期的，此时店铺发生一笔装修费用，有如下 2 种方式（ 1 ）按合同约定的租赁期限 1 年的时间进行按月平均摊销，到资产负债表日将未摊销完的部分在其他流动资产中进行列示，但也可能到期后继续续租（ 2 ）因到期是否续租存在一定的不确定性，公司对一定金额以上的装修费统一按 3 年的期限进行摊销，若到期没有续租，则在最后一期一次性摊销完剩余金额。请教陈版主上述 2 种方法哪种更加的合理？
三、接受服务同时赠送对方商品的会税处理：
甲公司为宣传本公司商品形象，特邀请乙公司在各大社交平台进行推广宣传，甲公司支付款项 50 万元，同时赠送乙公司 200 件自产产品配合甲公司在网络上宣传。针对此 200 件产品，假如 200 件产品的不含税成本单价为 5 元/件，市场公允不含税销售价为 10 元/件。
会计处理：借：销售费用 2005+20010*13%=1260贷：库存商品 200*5=1000
应交税费-应交增值税（销项税额） 200*10（公允价）*13%=26税务上按产品的公允价确认收入，并结转成本。请教陈版，会税上如此处理是否合理？

回答人：chenyiwei
1 、结合收入确认时点，不论新旧准则下，都应将商品出售给最终顾客时确认收入，而不是对账结算时。另外，需关注此类收入应采用总额法还是净额法的问题。
2 、应合理、谨慎地估计整体的租赁年限，按预估的租赁年限和该装修本身的可使用年限两者中的较短者摊销。（一般不建议超过 3 年）
3 、要考虑该 200 件产品，乙公司是否必须送出（例如是否专门打上了“非卖品” 之类标记），还是可以自用或者对外出售。如果是前者，即必须送出，乙公司不能自留，则应当直接按其成本和视同销售的增值税销项税额之和计入销售费用；如果是后者，则相当于以该产品的公允价值作价抵偿乙公司的服务费，可按公允价值确认收入，同时借记销售费用。增值税税务处理同上。